臺灣新竹地方法院刑事判決　　　　　　　　96年度訴字第39號
公　訴　人　臺灣新竹地方法院檢察署檢察官
被　　　告　甲○○
指定辯護人　本院公設辯護人乙○○
上列被告因偽造文書等案件，經檢察官提起公訴（九十五年度偵
字第六○三三號）後，聲請改依協商程序而為判決，本院於中華
民國九十六年二月二十六日下午四時，在本院第十法庭宣示判決
，出席職員如下：
法官起立朗讀判決主文、犯罪事實要旨、處罰條文及告以上訴限
制、期間並提出上訴狀之法院，且諭知記載其內容：
一、主  文：
    甲○○共同行使偽造公文書，足以生損害於公眾及他人，累
    犯，處有期徒刑壹年肆月。
    如附表二物品名稱數量欄內所載之身分證等物，均沒收。
二、犯罪事實要旨：
（一）甲○○曾於民國九十二年間因妨害風化案件，經臺灣臺北
      地方法院以九十二年度訴字第一○○四號判決判處有期徒
      刑四月，如易科罰金以三百元折算一日確定，於九十三年
      一月十六日易科罰金執行完畢。
（二）甲○○因缺錢還債，竟基於普通詐欺、行使偽造公文書、
      行使偽造私文書、行使偽造特種文書及偽造公印文之犯意
      ，夥同黃文忠、江義明、李萬隆、陳崇良（均由臺灣高等
      法院審理中）、洪榮明（現由臺灣新竹地方法院檢察署通
      緝中）及不詳姓名年籍自稱「劉力彰」之成年男子，由黃
      文忠統籌犯罪計劃，李萬隆、陳崇良等人負責調閱土地登
      記謄本，經黃文忠依土地登記謄本篩選鍾明峰所有，坐落
      新竹縣竹北市○○段四七○號土地為詐騙標的後，即由甲
      ○○假冒土地所有權人「鍾明峰」，「劉力彰」假冒「鍾
      明峰」之姪子，李萬隆並偽造貼有甲○○照片之鍾明峰身
      分證、鍾明峰印鑑證明、上開土地之所有權狀及授權書各
      一張及偽刻鍾明峰印鑑章、劉力彰印章各一顆（偽造身分
      證、印鑑證明、所有權狀、授權書、印鑑章、印章之細節
      詳如附表一編號1至5所示）以供詐欺使用。黃文忠指示江
      義明尋得之林峰玉則於九十三年十月十一日、十月十四日
      分別前往臺灣銀行總行、新竹市第一信用合作社營業部以
      自己資料開立帳戶（臺灣銀行帳號為000000000
      000號帳戶、新竹市第一信用合作社帳號為00000
      000000000號帳戶）供存入詐欺款項使用，「劉
      力彰」即持如附表一編號1至4所示之偽造鍾明峰身分證影
      本、印鑑證明、土地所有權狀及授權書前往金銀島不動產
      仲介公司（設於新竹縣竹北市○○○路一七二號一樓，下
      稱金銀島公司），詐稱鍾明峰授權「劉力彰」出售上開土
      地，並偽造買賣仲介專任委託書（偽造買賣仲介專任委託
      書細節詳如附表一編號6所示），經由不知情之金銀島公
      司職員羅仕超輾轉找到買主丙○○，而於九十三年十月十
      四日上午十時，冒充鍾明峰、鍾明峰之姪之甲○○、洪榮
      明及「劉力彰」與丙○○見面，以身為地主之鍾明峰欲出
      售上開土地為由，由甲○○、洪榮明及「劉力彰」出示如
      附表一編號1至5所示之偽造身分證、印鑑證明、所有權狀
      、戶籍謄本、鍾明峰印鑑章供丙○○閱覽而行使之，使丙
      ○○誤以為甲○○確為鍾明峰且鍾明峰確有意出售上開土
      地而陷於錯誤與甲○○簽訂不動產買賣契約書（偽造不動
      產買賣契約書之細節詳如附表一編號7所示），丙○○即
      交付票據號碼為ＡＥ0000000號、ＡＥ00000
      00號、ＡＥ0000000號、金額為一百七十八萬元
      、一千三百八十二萬元及二千萬元、發票日均為九十三年
      十月十四日之頭期款支票三張與甲○○，甲○○則交付如
      附表一編號5所示之偽造鍾明峰印鑑章供不知情之代書使
      用以偽造土地增值稅（土地現值）申報書一份、土地買賣
      所有權移轉契約書三份、土地登記申請書一份（偽造土地
      增值稅土地現值申報書、土地買賣所有權移轉契約書、土
      地登記申請書細節詳如附表一編號8至10所示），且將如
      附表一編號1至3所示鍾明峰身分證影本、印鑑證明、土地
      所有權狀交付與丙○○，足以生損害於鍾明峰、劉力彰、
      丙○○及地政機關、戶政機關對於土地登記管理、印鑑證
      明管理之正確性。洪榮明、「劉力彰」復以抽取佣金為由
      ，向羅仕超詐得佣金一百萬元。待甲○○、洪榮明、「劉
      力彰」取得上開支票三紙後，即將上開票據號碼為ＡＥ0
      000000號、ＡＥ0000000號、面額共計三千
      三百八十二萬元支票轉交江義明、李長良及林峰玉持往新
      竹市第一信用合作社營業部存入林峰玉所開立之上開新竹
      第一信用合作社帳戶兌領，領得之款項再匯往林峰玉所開
      立之上開臺灣銀行帳戶，李萬隆、洪榮明、江義明、黃文
      忠、李長良、林峰玉隨即前往臺灣銀行總行欲提領其中款
      項三千萬元，惟丙○○委託代書劉水妹持如附表一編號3
      所示之土地所有權狀前往新竹縣竹北地政事務所向該所登
      記課課長張清誥確認時，發現該土地所有權狀為偽造而報
      警處理，始當場逮捕前往臺灣銀行總行臨櫃提款之李長良
      、林峰玉，李萬隆等人見遭警發現而趁隙逃逸且未領得任
      何款項，丙○○並領回上開三千三百八十二萬元。
三、處罰條文：
    刑法第二百十六條、第二百十條、第二百十一條、第二百十
    二條、第二百十八條第一項、第三百三十九條第一項。
四、協商判決除有刑事訴訟法第四百五十五條之四第一項第一款
    於本訊問程序終結前，被告撤銷協商合意或檢察官撤回協商
    聲請者；第二款被告協商之意思非出於自由意志者；第四款
    被告所犯之罪非第四百五十五條之二第一項所定得以協商判
    決者；第六款被告有其他較重之裁判上一罪之犯罪事實者；
    第七款法院認應諭知免刑或免訴、不受理者情形之一，及違
    反同條第二項「法院應於協商合意範圍內為判決；法院為協
    商判決所科之刑，以宣告緩刑或二年以下有期徒刑、拘役或
    罰金為限」之規定者外，檢察官與被告均不得上訴。
五、如有前項得上訴之情形，得自收受宣示判決筆錄送達之日起
    十日內，向本院提出上訴書狀，上訴於第二審法院。
中　　華　　民　　國　九十六　年　　二　　月　二十六  日
                  刑事第六庭  法  官  林昌義
以上正本證明予原本無異。
中　　華　　民　　國　　96　　年　　2 　　月　　26　　日
                              書記官  劉怡芳
附錄論罪科刑法條：
中華民國刑法第二百十條
偽造、變造私文書，足以生損害於公眾或他人者，處五年以下有
期徒刑。
中華民國刑法第二百十一條
偽造、變造公文書，足以生損害於公眾或他人者，處一年以上七
年以下有期徒刑。
中華民國刑法第二百十二條
偽造、變造護照、旅券、免許證、特許證及關於品行、能力服務
或其他相類之證書、介紹書，足以生損害於公眾或他人者，處一
年以下有期徒刑、拘役或三百元以下罰金。
中華民國刑法第二百十六條
行使第二百十條至第二百十五條之文書者，依偽造、變造文書或
登載不實事項或使登載不實事項之規定處斷。
中華民國刑法第二百十八條
偽造公印或公印文者，處五年以下有期徒刑。
盜用公印或公印文足以生損害於公眾或他人者，亦同。
中華民國刑法第三百三十九條
意圖為自己或第三人不法之所有，以詐術使人將本人或第三人之
物交付者，處五年以下有期徒刑、拘役或科或併科一千元以下罰
金。
以前項方法得財產上不法之利益或使第三人得之者，亦同。
前二項之未遂犯罰之。
附表一
┌──┬─────────┬───────────┐
│編號│物品名稱數量      │所含偽造之印文、署押  │
├──┼─────────┼───────────┤
│1   │偽造貼有甲○○照片│含偽造之「內政部印」公│
│    │1張之鍾明峰身分證1│印文1枚。             │
│    │張（特種文書）    │                      │
├──┼─────────┼───────────┤
│2   │偽造鍾明峰印鑑證明│含偽造之「鍾明峰」私印│
│    │1張（公文書）     │文1枚、「臺北縣土城市 │
│    │                  │戶政事務所印」公印文1 │
│    │                  │枚、「陳國欽」私印文1 │
│    │                  │枚。                  │
├──┼─────────┼───────────┤
│3   │偽造土地所有權狀1 │含偽造「新竹縣竹北地政│
│    │張（公文書）      │事務所印」公印文1枚、 │
│    │                  │「范賢文」私印文1枚。 │
│    │                  │                      │
├──┼─────────┼───────────┤
│4   │偽造鍾明峰授權書1 │含偽造「鍾明峰」私印文│
│    │張                │1枚。                 │
├──┼─────────┼───────────┤
│5   │偽造鍾明峰印鑑章1 │偽造鍾明峰印鑑章印文如│
│    │顆、偽造劉力彰印章│編號2印鑑證明所示。   │
│    │1顆               │偽造劉力彰印章印文如編│
│    │                  │號6買賣仲介專任委託書 │
│    │                  │所示。                │
├──┼─────────┼───────────┤
│6   │偽造買賣仲介專任委│含偽造「劉力彰」私印文│
│    │託書1份（私文書） │7枚、偽造「劉力彰」署 │
│    │                  │押1枚、偽造「鍾明峰」 │
│    │                  │署押1枚。             │
├──┼─────────┼───────────┤
│7   │偽造不動產買賣契約│含偽造「鍾明峰」署押1 │
│    │1份（私文書）     │枚、偽造「鍾明峰」私印│
│    │                  │文9枚。               │
├──┼─────────┼───────────┤
│8   │偽造土地增值稅（土│含偽造「鍾明峰」私印文│
│    │地現值）申報書1份 │1枚。                 │
│    │（私文書）        │                      │
├──┼─────────┼───────────┤
│9   │偽造土地買賣所有權│含偽造「鍾明峰」私印文│
│    │契約書3份（私文書 │共11枚。              │
│    │）                │                      │
├──┼─────────┼───────────┤
│10  │偽造土地登記申請書│含偽造「鍾明峰」私印文│
│    │1份（私文書）     │3枚。                 │
└──┴─────────┴───────────┘
附表二
┌──┬─────────┬─────────────────────┐
│編號│物品名稱數量      │說明                                      │
├──┼─────────┼─────────────────────┤
│ 1  │偽造鍾明峰身分證壹│如附表1編號1所示。                        │
│    │張                │                                          │
├──┼─────────┼─────────────────────┤
│ 2  │偽造「鍾明峰」私印│偽造私印文位於如附表1編號2所示印鑑證明上│
│    │文貳拾陸枚、署押壹│  ，共1枚。                               │
│    │枚、印鑑章壹顆    │偽造私印文位於如附表1編號4所示授權書上，│
│    │                  │  共1枚。                                 │
│    │                  │偽造印鑑章如附表1編號5所示，共1顆。     │
│    │                  │偽造署押位於如附表1編號7所示不動產買賣契│
│    │                  │  約上，共1枚。                           │
│    │                  │偽造私印文位於如附表1編號7所示不動產買賣│
│    │                  │  契約上，共9枚。                         │
│    │                  │偽造私印文位於如附表1編號8所示土地增值稅│
│    │                  │  （土地現值）申報書上，共1枚。           │
│    │                  │偽造私印文位於如附表1編號9所示土地買賣所│
│    │                  │  有權契約書3份上，共11枚。               │
│    │                  │偽造私印文位於如附表1編號10所示土地登記 │
│    │                  │  申請書上，共3枚。                       │
├──┼─────────┼─────────────────────┤
│ 3  │偽造「臺北縣土城市│位於如附表1編號2所示印鑑證明上，共1枚。   │
│    │戶政事務所印」公印│                                          │
│    │文壹枚            │                                          │
├──┼─────────┼─────────────────────┤
│ 4  │偽造「陳國欽」私印│位於如附表1編號2所示印鑑證明上，共1枚。   │
│    │文壹枚            │                                          │
├──┼─────────┼─────────────────────┤
│ 5  │偽造「新竹縣竹北地│位於如附表1編號3所示土地所有權狀上，共1枚 │
│    │政事務所印」公印文│。                                        │
│    │壹枚              │                                          │
├──┼─────────┼─────────────────────┤
│ 6  │偽造「范賢文」私印│位於如附表1編號3所示土地所有權狀上，共1枚 │
│    │文壹枚            │。                                        │
├──┼─────────┼─────────────────────┤
│ 7  │偽造劉力彰印章壹顆│偽造印章如附表1編號5所示。              │
│    │、「劉力彰」私印文│偽造私印文如附表1編號6所示，共7枚。     │
│    │柒枚、署押壹枚    │偽造署押如附表1編號6所示，共1枚。       │
└──┴─────────┴─────────────────────┘
